臺灣彰化地方法院刑事判決　　　　　　　　　　　　　九十一年度訴字第九一七號
　　公　訴　人　臺灣彰化地方法院檢察署檢察官
　　被　　　告　甲○○
右列被告因違反水污染防治法案件，經檢察官提起公訴（九十一年度偵字第四七九七
號、第四八三二號），本院判決如左：
    主  文
甲○○事業負責人，其事業無排放許可證，且其排放廢水所含之有害健康物質超過放
流水標準，處拘役肆拾日，如易科罰金，以參佰元折算壹日；又事業負責人，其事業
不遵行主管機關依水污染防治法所為停工之命令，處拘役肆拾日，如易科罰金，以參
佰元折算壹日；應執行拘役柒拾日，如易科罰金，以參佰元折算壹日。緩刑參年。
    事  實
一、甲○○係彰化縣彰化市○○路一０五巷十五號「洽銓工業社」之負責人，從事五
    金零件電鍍加工事業，其原本領有之廢（污）水處理及排放許可證（省環中排許
    字第一二四七號）之有效期間業於民國八十九年五月十五日屆滿，並未申請展期
    。甲○○明知無排放許可證，不得任意將作業時所產生之廢（污）水排放於地面
    水體，詎其所經營之上開「洽銓工業社」持續將該工業社電鍍作業後產生之廢（
    污）水排放於地面水體。嗣於九十年十二月三日，經彰化縣環境保護局派員前往
    上址稽查，並採取排放之廢水檢驗，結果所含有害健康物質「總鉻」為每公升十
    一點三毫克，超過「總鉻」之放流水標準每公升二毫克，彰化縣政府並認定情節
    重大，以該府九十一年三月十三日九十一彰府環三字第九一００一四五三五一號
    函，檢送違反水污染防治法案件處分書（編號Ｚ000000000），命令「
    洽銓工業社」立即停工，詎甲○○於同年三月十九日收受上開命停工處分後，竟
    未遵行上開停工命令，而仍繼續作業。迄於九十一年三月三十日，經行政院環境
    保護署環境督察總隊中區環境督察大隊派員前往稽查，仍查獲該社未遵停工命令
    ，續從事電鍍事業。
二、案經彰化縣政府及行政院環境保護署函送台灣彰化地方法院檢察署檢察官偵查起
    訴。
    理  由
一、訊據被告甲○○對於右揭事實坦承不諱，並有彰化縣政府環境保護局水污染稽查
    紀錄、該局檢驗報告、放流水標準及「有害健康物質之種類」之公告、彰化縣政
    府執行違反水污染防治法案件處分書（編號Ｚ000000000）、送達回證
    影本各乙份、現場照片四幀以及行政院環境保護署環境督察總隊中區環境督察大
    隊稽查工作紀錄及檢驗報告乙份在卷足參，是以本件事證已臻明確，被告犯行均
    堪認定。
二、按水污染防治法之立法目的在確保水資源之清潔，維護生態體系，改善生活環境
    及增進國民健康，被告甲○○係「洽銓工業社」之負責人，其經營之電鍍場無排
    放許可證，卻任意排放含之有害健康物質超過放流水標準之廢水，復未遵行主管
    機關依水污染防治法所為停工之命令，是核其所為，係分別觸犯修正前之水污染
    防治法第三十四條第一項及第三十六條第一項之罪。查水污染防治法業於九十一
    年五月二十二日修正公布，並於同年月二十四日起生效施行，被告違反水污染防
    治法之犯罪時間在九十年十二月三日及九十一年三月三十日，經比較修正前、後
    之水污染防治法，修正前之水污染防治法第三十四條第一項及同法第三十六條第
    一項之規定較修正後之水污染防治法第三十六條第一項（即修正前之第三十四條
    第一項之規定）及同法第三十八條第一項（即修正前之第三十六條第一項之規定
    ）之規定有利於行為人，應依刑法第二條第一項但書之規定，適用修正前之水污
    染防治法第三十四條第一項及同法第三十六條第一項之規定論處。被告所犯上開
    二罪，犯意各別，行為互異，應分論併罰。爰審酌被告犯罪之動機、目的、手段
    、對環境保護所生之危害以及犯罪之態度良好等一切情狀，量處如主文所示之刑
    ，並均諭知易科罰金之折算標準，及定其應執行之刑既諭知易科罰金之折算標準
    ，以示懲儆。又被告前未曾受有期徒刑以上刑之宣告，此有台灣彰化地方法院檢
    察署刑案資料查註紀錄表及台灣高等法院被告全國前案紀錄表在卷可按，其經此
    教訓，當知警惕，應無再犯之虞，本院審酌上情，認所宣告之刑，以暫不執行為
    宜，爰併為緩刑之宣告，以啟自新。
據上論斷，應依刑事訴訟法第二百九十九條第一項前段，修正前水污染防治法第三十
四條第一項、第三十六條第一項，刑法第二條第一項後段、第十一條前段、第四十一
條第一項前段、第五十一條第六款、第七十四條第一款，罰金罰鍰提高標準條例第二
條，判決如主文。
中      華      民      國    九十一    年      九      月      十      日
                                    臺灣彰化地方法院刑事第二庭
                                        法      官石  馨  文
右正本證明與原本無異。
如不服本判決，應於判決送達後十日內向本院提出上訴狀（須附繕本）
                                        法院書記官  呂  雅  惠
中      華      民      國    九十一    年      九      月      十三    日
水污染防治法第三十四條
事業無排放許可證，且其排放廢水所含之有害健康物質超過放流水標準者，處負責
人三年以下有期徒刑、拘役或科或併科新臺幣三萬元以下罰金。
前項有害健康物質之種類，由中央主管機關公告之。
水污染防治法第三十六條
事業不遵行主管機關依本法所為停工或停業之命令者，處負責人一年以下有期徒刑
  、拘役或科或併科新台幣三萬元以下罰金。
不遵行主管機關依第四十九條所為停止作為之命令者，處一年以下有期徒刑、拘役
  或科或併科新台幣三萬元以下罰金。
